臺灣高等法院民事裁定
108年度家抗字第135號
抗  告  人  江女理  

上列抗告人因請求確認繼承權存在事件，對於中華民國108年10
月17日臺灣新北地方法院108年度家繼訴字第40號所為裁定提起
抗告，本院裁定如下：
    主  文
原裁定廢棄。
    理  由
一、抗告意旨略以：民國108年10月4日至10月14日間包括連續國
    定假日共4日，伊曾打電話至原法院少股詢問期限內是否扣
    除連續國定假日4日，院方答覆為是，可扣除連續國定假日4
    日往後延長日期，則伊於同月16日郵寄補正文件，應不算逾
    期等語，聲明：原裁定廢棄。
二、按「原告之訴，有下列各款情形之一，法院應以裁定駁回  
    之。但其情形可以補正者，審判長應定期間先命補正……
    六、起訴不合程式或不備其他要件者」，民事訴訟法第249
    條第1項第6款定有明文。前開規定，於家事訴訟事件，依家
    事事件法第51條規定，亦準用之。惟法院所定期間，為裁定
    期間，期間屆滿，原告不遵命補正者，自應以裁定駁回其訴
    ，然未為裁定前，原告如有補正，仍當認為有效，不生失權
    之效果。
三、本件抗告人於原法院請求㈠承(確)認被告江邱操、江宗文雙
    方養母、養子關係事實存在、㈡承(確)認江邱操、江宗文雙
    方繼承權關係事實存在（原法院卷第15頁）。原法院於108
    年9月27日裁定命抗告人於裁定送達後10日內補正「一、江
    邱操之全體繼承人、繼承系統表及戶籍謄本。二、本件被告
    及送達地址」等事項（原法院卷第219-221頁）。抗告人於
    108年10月4日收受上開裁定，於108年10月17日上午補正江 
     邱操、江宗文、江秀鳳、江宗民之繼承系統表、江宗文及 
     其全體繼承人〔江枝竹 、江東吟、江枝欉、江枝在、江女 
     理（本件抗告人）、江美慧、江美瑤〕、江秀鳳及其全體  
    繼承人（江文雄、江招英）之戶籍謄本（原法院卷第239-2 
     75頁）。原法院則於108年10月17日駁回抗告人之請求（原
      法院卷第233頁）。
四、上開抗告人之補正，原法院駁回抗告人之請求之日期均為
    108年10月17日，且於同日公告。按「裁定經宣示後，為該
    裁定之法院、審判長、受命法官或受託法官受其羈束；不宣
    示者，經公告或送達後受其羈束」民事訴訟法第238條前段
    定有明文。經本院函原法院查明上開抗告人遞狀、主文公告
    之詳細時間，原法院分別以109年1月7日新北院賢文字第109
    0000025號、109年1月8日新北院賢家少108家繼訴40字第017
    39號函復本院：「本件來函所附書狀影本（指抗告人遞狀時
    所附之原裁定）上收發室收文戳印上之(二A），表示係本院
    板橋院區（代碼『二』）之掛號郵件（代碼『A』。一般掛號郵
    件到板橋院區時間約每日上午8點30分至9點，快捷郵件到達
    時間則不一……」、「列印主文公告時間如附件一，另本件書
    記官係先主文公告後，方製作裁定正本，而依本股書記官一
    審審判資訊系統，查得製作裁定正本時間為108年10月17日
    上午10時38分20秒，故將該畫面列印為附件二」等語（本院
    卷第31、37-41頁）。參諸抗告人係於108年10月16日至三重
    五常郵局以掛號遞狀，有掛號包裹執據在卷可參（本院卷第
    15頁），顯然抗告人之補正係於108年10月17日上午9時前到
    達法院，而原裁定之公告係在同日10時後，有上開第01739
    號函所附附件二之傳送日期、傳送時間載「108/10/
    17、10:18:01」可參（本院卷第41頁）。以上堪認抗告人於
    原法院作成原裁定前已補正，揆諸上開說明，抗告人之補正
    ，應認為有效。
五、原裁定遽以抗告人訴訟程式有欠缺且未依法院裁定補正，而
    駁回抗告人之請求，尚有未洽，抗告人提起抗告，求為廢棄
    為有理由，應由本院予以廢棄。爰裁定如主文。
中　　華　　民　　國　　109 　年　　1 　　月　　17　　日
                      家事法庭
                          審判長法  官  張靜女  
                                法  官  曾部倫
                                法  官  湯美玉
正本係照原本作成。
本裁定除以適用法規顯有錯誤為理由外，不得再抗告。如提起再
抗告，應於收受送達後10日內委任律師為代理人向本院提出再抗
告狀。並繳納再抗告費新臺幣１千元。
中　　華　　民　　國　　109 　年　　1 　　月　　17　　日
　　　　　　　　　　　　　      書記官  陳美宜